个人概况

姓名: 王亚琪 性别: 男

个人网站: http://www.wangyaqi.cn/

教育经历

1998年9月-2002年7月 桂林电子工业学院 自动控制 本科

自我评价

从事软件研发 15 年以上,曾在华为、微软、东方网等公司从事研发和技术管理工作,担任过CTO和系统架构师。对大型信息化系统的设计开发、高负载的网络应用系统有着深刻的理解和实战经验。主导开发过日订单量万单的商城系统(2010 年),设计了Java企业级开发解决方案,拥有分布式技术架构的开发实战经验。致力于信息技术和商业的融合,从而实现技术服务于商业。

产品技术

| 产品 | 介绍 | 角色 | 团队规模 |
|--------------|---------------------|-------|------|
| 智橙生活 | 社区中老年居民一站式"家门口服务"平台 | СТО | 30+ |
| 老来宝 | 金融养老服务平台 | 技术合伙人 | 20+ |
| 莫泰 168 商城 | 日订单量万单的酒店预订商城 | 技术负责人 | 10+ |
| 101 宝贝 | 宠物社交网站 | 技术合伙人 | 10+ |
| 正广和商城 | 商品销售商城 | 技术负责人 | 10+ |
| 安欣生活 | 第三方金融自助缴费系统和电子支付平台 | 技术总监 | 10+ |
| Windows Live | 微软的分类信息服务网站 | 软件工程师 | 20+ |
| Expo | | | |

| 技术 | 网址 |
|----------------|-------------------------------------------|
| Java 企业级开发解决方案 | http://book.wangyaqi.cn/taihang/ |
| Java 开发技术 | https://andrewwang79.gitbooks.io/javadev/ |
| 运维技术 | https://andrewwang79.gitbooks.io/ops/ |
| 产品和管理 | https://andrewwang79.gitbooks.io/product/ |

工作经验

2017年10月-至今 上海芮程实业有限公司

职位: 技术总监

2017年10月-至今 连锁网点营销互动屏

责任: 负责整个产品设计和开发

2014年6月-2017年9月 上海东方网股份有限公司

职位: 智慧社区中心线上平台 CTO

责任:基于战略规划,规划智慧社区的产品;规划和研究技术方向;建设管理技术团队,建立敏捷开发的流程和制度,提倡创新和团队分享。

2014年6月-2017年8月 智橙生活orangelife.com.cn, 邻里社区chinaezlink.com, 申邻里slinli.com

社区中老年居民一站式"家门口服务"平台。覆盖政务、民生、医疗、旅游、教育、文化等多方面的服务,在一个平台上满足用户多元需求,让社区居民真正感受到"服务到家"。平台集客户流、信息流、资金流为一体,开启独一无二的社区智慧新生活。

责任: 负责平台的产品设计、开发和运营。

2013年6月-2014年6月 上海旭日养老服务有限公司

职位: CTO

2013 年 6 月 - 2014 年 6 月 老来宝(www.laolaibao.com)

提供个人养老综合金融产品和服务,增加中国人养老金账户储蓄资金来源及渠道,打造个人消费与养老储蓄相结合的金融服务平台。通过设计和创新的养老金融服务方案、为个人养老需求提供一站式服务,补充和完善中国现有以社会统筹为主的养老金核心体系,挖掘、构筑养老体系第四支柱。

责任:负责平台的开发和系统运营。

2011年4月-2013年5月 上海士华信息技术有限公司

职位: 总经理, 系统架构师

项目: 莫泰 168 商城, 巡店宝, 101 宝贝, 易企管

2007年9月-2011年3月 上海安欣生活信息科技有限公司

职位: 技术总监

2007年9月-2011年1月 安欣生活

第三方金融自助缴费系统与一站式电子支付平台,提供专业化自助缴费、电子支付和交易结算相 关服务。系统包括安欣生活自助终端,安欣生活卡,安欣生活网,安欣网银。

责任: 负责平台的开发和运维。

2005 年 9 月 - 2007 年 9 月 微软Windows Live上海

职位: 软件工程师

2005 年 10 月 - 2007 年 9 月 Windows Live Expo

分类信息服务网站,服务于美国/英国/中国。服务覆盖生活的各个领域,提供房屋租售、餐饮娱乐、招聘求职、二手买卖、汽车租售、宠物票务、旅游交友等多种生活信息。

责任: 负责中国化的功能/过滤检查/本地化。

2005年12月-2006年8月 MSN Prediction

足球世界杯竞猜平台、竞猜正确可以免费获得奖品。

责任: 负责数据库设计/编码/部署。

2004年1月-2005年2月 华为上海

职位: 软件工程师

2004 年 3 月 - 2005 年 2 月 Huawei iManager2000 接入网网管软件

iManager2000 是作为支持 3GPP标准的网管接入系统,负责管理和维护华为的移动网络设备。实现对华为 2G,3G网元设备对接,主要负责采集网元侧的告警、性能、配制数据,是网管人员了解网络状态的工具。

责任:负责性能模块。

2002年7月-2003年3月 浙大中控技术有限公司

职位: 软件工程师

2002 年 8 月 - 2003 年 3 月 VisualField

项目: 浙大中控新一代的工业控制系统

责任: 负责报警模块和启动模块。

证书和荣誉

● 2014年 申请 2014年上海市主流媒体发展新媒体专项资金

- 2001年 通过 大学英语四级
- 2001 年 通过 全国计算机软件高级程序员(水平)
- 2000 年 通过 全国计算机等级考试(四级)